# ISMAIL BELLAMINE

HAY MERIEM RESD RAYAN IMM A APPT03 • MOHAMMEDIA, MAROC •

i.bellamine@gmail.com • +2126 61 49 48 55



# **Agile Project Delivery Manager**

Fort de plus de 18 années d'expérience dans le domaine des systèmes d'information, principalement axé sur la transformation digitale, j'ai eu l'opportunité de participer à de multiples projets au cours de ma carrière.

Cette expérience m'a permis d'atteindre des succès, de faire face à des échecs, et d'acquérir un apprentissage approfondi tant sur le plan technique que sur les aspects managériaux et le coaching.

# Principales Oualités Professionnelles:

- 1. Capacité à transformer un stress négatif à un stress positif
- 2. Proactif, organisé et concentré sur les objectifs.
- 3. Veiller à la satisfaction client
- 4. Esprit Gagnant Gagnant
- 5. Respect des délais et engagement jusqu'au bout.
- 6. Goût des défis et esprit d'équipe
- 7. Agile

# ÉTUDES ET CERTIFICATION

МООС	2017	Formation en gestion de projet	MOOC I'É	Ecole centrale de Lille
Certifications	2016	SCRUM MASTER ACCREDITED CER	RTIFICATION	Scrum.org
Diplômes	2006	Diplôme d'informatique option gé	nie logiciel	HighTech, Rabat

### **LANGUES**

<u>Arabe</u>	<u>Français</u>	<u>Anglais</u>
Langue natale	lu, écrit, parlé	lu, écrit, parlé (7/10)

# EXPÉRIENCE PROFESSIONNELLE

# Depuis 01 Mars 2022 à aujourd'hui

HR BUSINESS PARTNER - GEEKFACT

- Travailler en étroite collaboration avec les gestionnaires et les dirigeants pour comprendre les besoins en ressources humaines et les aligner sur les objectifs organisationnels.
- Fournir des conseils stratégiques aux responsables opérationnels sur les questions de gestion des talents, de développement des employés et d'optimisation des effectifs.
- Participer au processus de recrutement en collaboration avec les gestionnaires, en s'assurant que les besoins en personnel sont comblés de manière efficace et en conformité avec la stratégie organisationnelle.
- Qualification des profils en concertation avec les gestionnaires pour une optimisation du processus de recrutement.
- > Jouer un rôle actif dans les initiatives de changement organisationnel en fournissant un soutien en matière de gestion du changement.
- Ètablir une culture agile au sein de l'équipe des ressources humaines afin d'accomplir rapidement des objectifs spécifiques.

Client: Devoteam, Allianz, DropTeam, Beeskils

# Principales tâches :

# Depuis 01 Janvier 2021 à aujourd'hui

Consultant en transformation Agile – GEEKFACT

Client: MAGILIFE, CDD (Groupement de multiple PME/TPE), SERBYA, AGIWISE

# Principales tâches:

- Analyser la situation actuelle de l'organisation en termes de culture, de processus et de structures pour déterminer les besoins en transformation agile.
- Èlaborer des plans détaillés pour la mise en œuvre de la transformation agile, en identifiant les étapes clés, les ressources nécessaires et les objectifs à atteindre.
- Dispenser des formations sur les principes agiles, les méthodologies (comme Scrum ou Kanban) et les pratiques de travail collaboratives aux équipes et aux parties prenantes.

- Fournir un coaching individualisé aux équipes et aux responsables pour les aider à appliquer correctement les principes et les pratiques agiles dans leur contexte spécifique.
- Faciliter l'adoption de méthodologies agiles, telles que Scrum, Kanban, en veillant à leur adaptation aux besoins spécifiques de l'organisation.
- Animer des réunions agiles, telles que les rétrospectives, les planifications de sprint et les revues, pour promouvoir la communication et l'amélioration continue.
- > Aider l'organisation à gérer les aspects humains du changement en facilitant la communication, en anticipant les résistances au changement et en favorisant une culture agile.
- Collaborer avec les équipes pour intégrer des pratiques DevOps, encourageant l'automatisation, la collaboration entre le développement et l'exploitation, et l'amélioration continue.
- > Surveiller et évaluer régulièrement les progrès de la transformation agile, en ajustant les approches et les plans en fonction des retours d'expérience.
- Fournir des rapports sur les performances et les résultats de la transformation agile, en utilisant des métriques telles que la vélocité, le time-to-market, et la satisfaction des clients.
- Encourager le leadership agile en aidant les responsables à adopter un style de leadership facilitant l'autonomie des équipes et la résolution collaborative de problèmes.
- Gestion des risques potentiels liés à la transformation agile, en travaillant à les résoudre de manière proactive.

## Depuis 01 Février 2019 à Février 2022

Chef de projet Senior à SOFADEV - DOCAPOSTE - BPO

<u>Docaposte</u>: AXA, LBP (Solution KYC), Infogreffe (Tribunal Digitale), Strasbourg-TicSanté(PRIeSM), jeDeclare (FactExpert), Paiement en Ligne (greffes de france), Suivi des dossiers crédit (BNPP)

# Équipe : ~25 personnes

### Principales tâches:

- Suivi opérationnel de toutes les activités du Cadrage, chiffrage, Conception et maquettage, Build, Test jusqu'à la mise en production et support.
- Validation et cadrage de la faisabilité technique du besoin client avec les architectes et les Techs Lead.
- Pilotage des activités de maintenance évolutive du projet Tribunal Digital et KYC et

- respect des SLAs mis en place.
- Planification et pilotage de la VABF et s'assurer de la signature du PV de recette
- Supervision de la production des livrables et de leurs qualités et assurer le respect des engagements de l'équipe vis-à-vis du client
- Assurer de la mise en place des bonnes pratiques du DOD et DOR.
- > Coordination avec les différents acteurs (Infra, sécurité, réalisation, déploiement, testing)
- Reporting hebdomadaire au directeur de projet (Faits marquant, plan d'action, risque projet, jalons et événements, suivi d'avancement (charge estimé, idéal, charge consommé), RAF, plan de charge projet)
- Reporting mensuel au directeur du centre (organisation projet, type d'activité, performance de l'équipe, qualité des réalisations, Roadmap et analyse d'écart, consolidation des plans de charge)
- Etre garant de la matrice des risques projet et proposer un plan d'action pour anticiper l'impact sur les projets
- Assurer la mise en place du déploiement continue (Une Release Management)
- Accompagner le Test lead pour assurer les phases de test (interne, intégration, recette, TNR)
- Dimensionnement des effectifs
- Contrôle des imputations des charges budgétaires
- Etre garant du cadre agile du projet et de la fluidité des différentes cérémonies, de la facilitation des interactions entre l'ensemble des parties prenantes (CP, Architecte, MOA, DEV, TESTEUR)
- Gérer les OKRs de l'équipe et leur plan de développement
- Participer aux ateliers d'architecture et veiller à la mise en place des bonnes pratiques
- Mettre en place les tasks force nécessaire pour gérer les imprévues.
- Monter en compétence l'équipe pour assurer une autonomie dans leur travail.
- Participer à la mise en place des POCs innovant pour une veille technologique des projets

# **Environnement Technique:**

Architecture N-tiers.JAVA/JEE, Angular, Spring(Boot, IOC, Profiles, Batch, Data) Postgresql, JIRA, Confluence, Invision, gitFlow, OAuth2/openID, JWT, Keycloak, REST/SOAP.

### Depuis 15 Janvier 2018 à 28 janvier 2019

Agile Project Manager Digital Banking à B3G technologie (www.b3gtech.com)

<u>B3G</u>: CIH (Banque à distance,E-Billing) , Umnia (EER MRE) ,Umnia (Banque à distance) , Alyoussr (Banque à distance)

# Équipe : 14 personnes

### Principales tâches :

- Veiller au respect de la vision stratégique du produit
- Pilotage du dossier de cadrage du projet (Story Map, Release Plan, user Story, Conception de maquette UX/UI, Test d'acceptation)
- Travailler en étroite collaboration avec les développeurs, Analyste, Consultant Big Data,
  UX/UI pour améliorer l'expérience utilisateur du produit
- Dimensionnement des effectifs
- Pilotage de l'activité RUN du CIH ONLINE et ULINK d'UMNIA
- Participer à la définition des architectures des applications. (ESB BIlling , Wallet , On boarding , Digital bank)
- Participer et animer les comités de suivi projet et de pilotage avec la DSI et les directeurs de banques
- > Suivre les risques du projet et mettre en place des solutions adaptées au context projet
- Veiller au respect du planning et partager l'état d'avancement entre les parties prenantes
- Suivi de l'état d'avancement du projet en collaboration avec l'équipe
- > Travailler en étroite collaboration avec RH pour améliorer le plan de carrière de l'équipe
- Faciliter / participer aux rituelles Agiles clés à travers les équipes Scrum

### **Environnement Technique:**

Architecture N-tiers. .NET , Angular ,.net Framework, SQL SERVER, TFS, OAuth2/openID (identity server

# Depuis 02 Novembre 2015 à 5 Janvier 2018

Architect SI / Agile Project Manager à Sispay (<u>www.sispay.net</u>)

<u>Sispay</u>: Al Barid Bank (TPE et E-Billing), Wari (ATM et solution de retrait), Atlas Sahara (TPE et solution pétrolière)

# **Équipe**: 12 personnes

# Principales tâches:

#### Architect SI depuis Novembre 2015 à Janvier 2018

- Mise en place de l'architecture technique qui répond au besoin fonctionnel du produit
  - 1. Mettre en place un HUB pour centraliser les différentes apis des clients
  - 2. Mettre en place un TMS pour gérer le versionning des applications TPE
  - 3. Mettre en place une solution multi distributeur pour la gestion des services à valeur ajoutée

- 4. Mettre en place un serveur privatif pour la gestion de cartes carburantes.
- Proposer des scénarios d'évolution et de simplification du système d'information.
- Maintenir une performance équilibrée entre la couche métier et applicatif
- Définir les normes et les procédures interagissant avec les différentes briques du SI
- Participer à la préparation de l'offre technique d'avant-vente
- Préparer le dossier d'architecture technique
- Mettre en place les bonnes pratiques de la gestion des versions du projet (Git-flow)
- Mettre en place l'intégration continue

#### Scrum master depuis Octobre 2016

- Animer les comités de suivi projet et production des reporting
- Assurer le suivi budgétaire du projet
- > Staffing des membres du projet
- Aider les développeurs à créer des produits de grande valeur
- Accompagner les équipes à identifier les obstacles et à définir les plans d'action
- Assurer la communication interne avec l'équipe et le management
- Coacher et guider l'équipe projet dans l'adoption et la compréhension du framework SCRUM.
- Alerter sur les risques et les délais
- Assister et conseiller le product Owner dans la rédaction des user Stories
- > Suivre l'état d'avancement du burnup et Burndown sur Jira
- Mettre en place des ateliers de résolution de crise
- Gérer des projets dans JIRA et Confluence

# **Environnement Technique:**

JAVA/JEE, Angular, JSF 2, Socket, Spring (IOC, Batch, AOP, DATA), ISO8583, REST/SOAP

#### Depuis 15 Novembre 2011 à 30 Octobre 2015

Senior développeur / Consultant Java-JEE à Omnishore filiale d'omnidata (<u>www.omnidata.com</u>)

<u>Omnishore</u>: Attijariwafa Bank (AIDA), Douane (BADRE), Rma (Assurance Auto)

#### Principales tâches:

- Expertise technique dans une architecture N-tier (JEE, SPRING, JPA, WS, ...)
- Développement de bout en bout les écrans de la solution (couche IHM, Couche Métier, BD, Web Service)
- Développement des Trigger, procédure stockée, Views
- Rétro Conception de l'existant pour faciliter la refonte

# Depuis Juin 2008 à 30 Octobre 2011

Senior développeur JAVA / JEE à strategum filiale d'evision canada (<u>www.evision.com</u>)

<u>Strategum</u>: FCI (canadian fondation innovation), eAward (produit evision), SEGO Novasocotia (Système de gestion d'octroi)

#### Principales tâches:

- Expertise technique dans une architecture N-tier (JEE, SPRING, JPA, WS,...)
- Développement d'une librairie de composants réutilisables
- Mettre en place les tests Unitaires nécessaires
- Développement de bout en bout les écrans de la solution (couche IHM, Couche Métier, BD, Web Service)
- Développement des Trigger, procédure stockée, Views
- Mettre en place des batchs pour faciliter le traitement entre les systèmes